# 发出商品的存货跌价问题

提问人：vjmms2013 时间：2018-06-25 17:56:10
被审计单位为一家高科技产品公司，公司以存货库存账龄为依据计提跌价准备，个人认为发出商品作为已签订合同的产成品，应以其合同价格为基础计算可变现净值以判断其是否存在减值迹象。 如果在以合同价判断发出商品不存在减值后，是否还需要将其按库存账龄进行计提，类似应收账款单项计提与账龄计提模式。

回答人：chenyiwei
发出商品的性质较为特殊，在计提减值准备时应考虑其有无对应的合同，以及相关合同条款最终顺利执行完毕（包括实际收回约定货款）的可能性。单纯基于一般性考虑采用库龄法可能并不恰当。